【裁判字號】    98,訴,265
【裁判日期】    980819
【裁判案由】    損害賠償等
【裁判全文】
臺灣基隆地方法院民事判決               98年度訴字第265號
原      告  台灣三資科技股份有股公司
法定代理人  乙○○
被      告  登弘科國際股份有限公司
法定代理人  甲○○
上列當事人間請求返還支票及損害賠償等事件，本院於中華民國
98年８月５日辯論終結，茲判決如下：
    主  文
原告之訴駁回。
訴訟費用由原告負擔。
    事實及理由
一、本件原告起訴主張：該公司前向被告購買電子產品乙批，價
    金新臺幣（下同）1,516,000.元，由該公司簽發附表所示之
    支票乙張交付被告，用以支付價金；嗣雙方因故解除買賣契
    約，被告卻未將附表所示之支票返還該公司，經該公司訴請
    被告返還，案經本院移付調解，於民國（下同）98年２月24
    日調解成立，被告同意將原告簽發如附表所示之支票乙張返
    還該公司，此有本院98年度移調字第３號調解筆錄可稽；詎
    被告於事後卻拒將附表所示之支票返還該公司，經該公司一
    再催討，被告均置之不理，致附表所示之支票遭臺灣票據交
    換所退票，使該公司有支票信用不良之記錄，該公司之營運
    因此受有隱藏信譽損失，損害無法估計，為此請求被告賠償
    該公司500,000.元；詎屢向被告催討，均不獲置理等情，為
    此提起本件訴訟，請求判命被告應將附表所示之支票返還該
    公司，並賠償該公司500,000.元。
二、被告到場自認原告主張之事實為真，惟以：該公司已將附表
    所示之支票持至銀行貼現，銀行拒將附表所示之支票返還該
    公司，致該公司無法返還原告等語，資為抗辯。
三、按原告之訴，有「其訴訟標的為確定判決之效力所及」之情
    形者，法院應以裁定駁回之，民事訴訟法第0249條第１項第
    ７款定有明文。查原告前曾就同一事實，向本院起訴請求被
    告應將附表所示之支票乙紙返還予該公司，經本院移付調解
    ，並調解成立，此有本院98年度移調字第３號調解筆錄在卷
    可稽，並經本院依職權調取本院98年度移調字第３號之卷宗
    核閱明確，兩造對此復無爭執，自堪信為真實。今原告就同
    一事實，重複起訴，請求被告返還附表所示之支票，其訴自
    不合法（依民事訴訟法第0416條第１項及第0380條第１項之
    規定，調解成立者，應與確定判決有同一之效力，原告自不
    得就之重複起訴），依民事訴訟法第0249條第１項第７款之
    規定，原告訴請被告返還附表所示之支票部分，本院依法自
    應予以駁回。
四、次按「損害賠償之債，以有損害之發生及有責任原因之事實
    ，並二者之間有相當因果關係為成立要件。故原告所主張損
    害賠償之債，如不合於此項成立要件者，即難謂有損害賠償
    請求權存在。」（參見最高法院48年台上字第0481號判例要
    旨）。查原告固主張該公司因被告拒絕返還附表所示之支票
    ，致該公司因簽發附表所示之支票遭臺灣票據交換所退票而
    有票據信用不良之記錄，受有隱藏信譽損失云云，惟原告始
    終未舉證以實其說，僅空言主張該公司營運受有隱藏信譽損
    失云云，自不可採；又被告雖曾提示附表所示之支票，惟遭
    退票，不獲付款，亦即原告並未支出任何款項，根本未受有
    任何損害，從而原告以此為由，訴請被告賠償其500,000.元
    部分，亦無依據而應不准許。
五、訴訟費用16,048元，依民事訴訟法第78條規定，應由敗訴之
    原告負擔。
六、據上論結，本件原告之訴為無理由，依民事訴訟法第78條，
    判決如主文。
中    華    民    國    98    年    8     月    19    日
                  民事庭法      官  林金發
以上正本係照原本作成。
如不服本判決，應於本判決送達後20日內向本院提出上訴狀（並
附繕本）及繳納上訴裁判費，上訴於臺灣高等法院。
中    華    民    國    98    年    8     月    19    日
                        法院書記官  莊國南
┌──────────────────────────────────────────┐
│附表（98年度訴字第265號）：                                                         │
├──┬─────┬──────┬──────┬──────┬─────┬──────┤
│編號│發  票  人│ 付  款  人 │ 發  票  日 │ 票 面 金 額│ 支票號碼 │受   款   人│
│    │          │            │ （ 民 國 ）│（新 臺 幣）│          │            │
├──┼─────┼──────┼──────┼──────┼─────┼──────┤
│ １ │三灣科技股│基隆市第二信│98年３月５日│1,516,000元 │ RN0000000│登弘科國際股│
│    │份有限公司│用合作社基金│            │            │          │份有限公司  │
│    │          │簡易型分社  │            │            │          │            │
└──┴─────┴──────┴──────┴──────┴─────┴──────┘


司法院資訊處製作；財團法人民間司法改革基金會備份。
